臺灣新北地方法院民事裁定
110年度訴字第2970號
原      告  陳如靜  
訴訟代理人  劉伊峯  
被      告  張素卿  

上列當事人間請求遷讓房屋等事件，本院裁定如下：
    主  文
原告應於收受本裁定送達之日起七日內補繳第一審裁判費新臺幣
參萬參仟陸佰柒拾元，逾期未補正，即駁回原告之訴。
　　理  由
一、按訴訟標的之價額，由法院核定；核定訴訟標的之價額，以
    起訴時之交易價額為準；無交易價額者，以原告就訴訟標的
    所有之利益為準；法院因核定訴訟標的之價額，得依職權調
    查證據；以一訴主張數項標的者，其價額合併計算之；以一
    訴附帶請求其孳息、損害賠償、違約金或費用者，不併算其
    價額，民事訴訟法第77條之1 第1 項、第2 項、第3 項、第
    77條之2 第1 項前段、第2項分別定有明文。又按房屋及土
    地為各別之不動產，各得單獨為交易之標的，故房屋所有人
    對無權占有人請求遷讓交還房屋之訴，應以房屋起訴時之交
    易價額，核定其訴訟標的之價額，不得併將房屋坐落土地之
    價額計算在內（最高法院102 年度台抗字第429 號裁定意旨
    參照）。
二、經查，本件原告訴之聲明為：㈠被告應將坐落於新北市○○區○
    ○街000巷00弄0號2樓之房屋騰空遷讓返還原告。㈡被告應給
    付原告新臺幣（下同）165,000元，及自起訴狀繕本送達翌
    日起至清償日止，按年息百分之五計算之利息。㈢被告應自
    民國110年8月24日起至遷讓返還第一項房屋之日止，按月於
    每月16日前給付原告15,000元。㈢被告應自起訴狀繕本送達
    翌日起至返還系爭房屋之日止，按日給付原告1,000元，及
    自各期應給付之翌日起至清償日止，按年息百分之五計算之
    利息。
三、依前揭規定及說明，訴之聲明前段訴訟標的價額，應以請求
    遷讓之系爭房屋價值為斷，而不包括土地價值在內。查系爭
    房屋鄰近房地最新市值約為每平方公尺129,000元，系爭房
    屋總面積為81平方公尺，此有內政部不動產交易實價查詢服
    務網網頁資料及系爭房屋建物登記第一類謄本附卷可考，衡
    以國稅局對於無法提出房、地分別實際價格時，房、地比約
    為3比7，故系爭房屋據此估算之交易價額為3,134,700元（
    計算式：129,000元/㎡×81㎡×0.3＝3,134,700元），是訴之聲
    明第一項部分之訴訟標的價額核定為3,134,700元。而就原
    告附帶請求相當於租金之不當得利及違約金部分即訴之聲明
    第三項及第四項部分，揆諸前開規定及說明，即不併算其價
    額。至原告另依兩造間房屋租賃契約書之租金請求權，請求
    被告給付租約終止前已發生之欠租165,000元部分，與其依
    民法第455條規定請求被告遷讓返還系爭房屋，二者訴訟標
    的並不相同，亦非同時存在，自無主從關係，該租金請求非
    返還系爭房屋之附帶請求，自應併算其價額。是本件訴訟標
    的價額，應核定為3,299,700元（計算式：3,134,700元＋165
    ,000元＝3,299,700元），應徵第一審裁判費33,670元。茲依
    民事訴訟法第249條第1項但書之規定，限原告於收受本裁定
    送達7日內補繳，逾期不繳，即駁回其訴，特此裁定。
中　　華　　民　　國　　111 　年　　1 　　月　　18　　日
                  民事第五庭    法　官　曹惠玲
以上正本係照原本作成。
如不服本裁定關於核定訴訟標的價額部分，應於送達後10日內向
本院提出抗告狀，並繳納抗告費新臺幣1,000 元；其餘關於命補
繳裁判費部分，不得抗告。 
中　　華　　民　　國　　111 　年　　1 　　月　　18　　日
                                書記官　涂菀君